【裁判字號】    97,易,2609
【裁判日期】    971126
【裁判案由】    竊盜
【裁判全文】
臺灣板橋地方法院刑事判決              97年度易字第2609號
公  訴  人  臺灣板橋地方法院檢察署檢察官
被      告  甲○○
上列被告因竊盜案件，經檢察官提起公訴（97年度偵字第15914
號），本院判決如下：
    主  文
甲○○竊盜，累犯，處有期徒刑拾月。
    事  實
一、甲○○前因竊盜案件，經本院以92年度易字第2272號判處有
    期徒刑7 月，嗣經臺灣高等法院以93年度上易字第552 號判
    決駁回上訴確定。又因竊盜案件，經本院以93年度易字第12
    07號判處有期徒刑9 月，嗣經當事人撤回上訴確定；並與另
    案施用第一、二級毒品案件所處之有期徒刑8 月、4 月，由
    臺灣高等法院以94年度聲字第350 號裁定應執行有期徒刑1
    年6 月確定。上開案件經接續執行，於民國95年6 月20日假
    釋出監，迄同年8 月23日縮刑期滿未經撤銷假釋，其未執行
    之刑以已執行論。仍不知悔改，竟意圖為自己不法之所有，
    於97年1 月2 日21時50分許，在臺北縣新莊市○○街23號「
    超幼檳榔攤」內，先佯裝欲購物與店員乙○○聊天，趁乙○○不注意之際，徒手竊取乙○○所有或管領、置於該檳榔攤
    櫃台抽屜內之SONY ERICSSON 牌k770i 型行動電話1 支（含
    門號0926xxxxxx號《真實號碼詳卷》SIM 卡1 枚）及現金新
    臺幣（下同）4 千5 百元，得手後逃逸。嗣甲○○將上開竊
    得之行動電話持至臺北縣新莊市○○路145 號「震旦通訊行
    」，向不知情之店員林晏羽佯稱該行動電話係其男友所贈送
    之生日禮物，而以4 千5 百元出售予林晏羽；嗣林晏羽再將
    該行動電話以5 千元出售予不知情之郭勝憲。經警循線追查
    ，偵悉上情。
二、案經乙○○訴由臺北縣政府警察局新莊分局報請臺灣板橋地
    方法院檢察署檢察官偵查起訴。
    理  由
一、證據能力部分：按被告以外之人於審判外之言詞或書面陳述
    ，除法律有規定者外，不得作為證據，刑事訴訟法第159 條
    第1 項固定有明文。惟被告以外之人於審判外之陳述，雖不
    符同法第159 條之1 至之4 之規定，而經當事人於審判程序
    同意作為證據，法院審酌該言詞陳述或書面陳述作成時之情
    況，認為適當者，亦得為證據；當事人、代理人或辯護人於
    法院調查證據時，知有第159 條第1 項不得為證據之情形，
    而未於言詞辯論終結前聲明異議者，視為有前項之同意，此
    亦據同法第159 條之5 規定甚明。查本件被告、檢察官於本
    院準備程序中均未就證據能力提出爭執，且迄於言詞辯論終
    結前，亦未就本院所調查之證據主張有刑事訴訟法第159 條
    第1 項不得為證據之情形，應認均已同意得作為本案之證據
    。從而，下述證據資料縱有屬傳聞證據，且不符刑事訴訟法
    第159 條之1 至之4 之規定者，經本院審酌各該證據資料作
    成時之一切客觀情況，認無不適當之情事，均認有證據能力
    ，合先敘明。
二、訊據被告甲○○固坦承伊有持上開告訴人乙○○遭竊之行動
    電話1 支，至上址「震旦通訊行」，向店員林晏羽佯稱該行
    動電話係其男友所贈送之生日禮物，而以4 千5 百元出售予
    林晏羽無訛，惟矢口否認有何竊盜犯行。辯稱：伊沒有去過
    告訴人之檳榔攤，上開行動電話1 支係友人丙○○因身上沒
    有證件，交給伊幫忙處理，由丙○○騎機車搭載伊至上址「
    震旦通訊行」，伊自己一人進去店內，將該行動電話販賣予
    林宴羽，丙○○在店外等候，賣得價金均交給丙○○云云。
    惟查：上揭事實，已據被告於警詢時供承不諱，核與告訴人
    乙○○於警詢及本院審理時之指訴情節相合，且有證人林晏
    羽於警詢及偵訊時、證人郭勝憲於警詢時之證述可參，此外
    並有搜索扣押筆錄、扣押物品目錄表、消費者舊機回收表、
    通聯調閱查詢單附卷足稽，足認被告於警詢時之自白與事實
    相符。嗣被告雖翻異前詞，改以前詞置辯，然告訴人乙○○
    最初於97年1 月2 日警詢時，所描述之竊嫌特徵「年約35歲
    ，身高約約165 公分，中等身材，留長髮」等語（見偵卷第
    10頁），經核均與被告之特徵符合，嗣告訴人於97年10月13
    日本院審理時到庭，親見在庭被告，仍具結堅稱：當時是在
    庭被告假裝客人來買東西，我現在還可以認得出來。……我
    確定就是在庭被告等語（見本院卷第42、43頁）。而告訴人
    與被告素無怨隙，衡情自無甘冒偽證罪責，設詞誣賴被告之
    虞，所為指訴自屬可採。況且，倘如被告所辯，其僅係提供
    證件幫助朋友丙○○販賣行動電話，何需向店員林晏羽佯稱
    該行動電話係其男友所贈送之生日禮物？又為何於警詢時坦
    承竊盜？所辯顯係事後畏罪卸責之詞，難認可採。綜上所述
    ，本案事證明確，被告犯行堪予認定，應依法論科。至於被
    告聲請傳喚之證人丙○○，經本院傳拘無著，無從詰問調查
    ，考量本案事證已臻明確，為避免不必要之訴訟延滯，認無
    調查之必要，附此敘明。
三、核被告所為，係犯刑法第320 條第1 項之竊盜罪。被告前因
    竊盜案件，經本院以92年度易字第2272號判處有期徒刑7 月
    ，嗣經臺灣高等法院以93年度上易字第552 號判決駁回上訴
    確定。又因竊盜案件，經本院以93年度易字第1207號判處有
    期徒刑9 月，嗣經當事人撤回上訴確定；並與另案施用第一
    、二級毒品案件所處之有期徒刑8 月、4 月，由臺灣高等法
    院以94年度聲字第350 號裁定應執行有期徒刑1 年6 月確定
    。上開案件經接續執行，於95年6 月20日假釋出監，迄同年
    8 月23日縮刑期滿未經撤銷假釋，其未執行之刑以已執行論
    等情，有臺灣高等法院被告前案紀錄表在卷可考，其於受有
    期徒刑之執行完畢後，5 年以內故意再犯本件有期徒刑以上
    之罪，為累犯，應依刑法第47條第1 項規定加重其刑。爰審
    酌被告前科累累，素行不佳，其犯罪之動機、目的、手段、
    竊得財物之價值、對於告訴人所生之危害程度，及犯後飾詞
    狡辯、未見悔意等一切情狀，量處如主文所示之刑，以示懲
    儆。
據上論斷，應依刑事訴訟法第299 條第1 項前段，刑法第320 條
第1 項、第47條第1 項，刑法施行法第1 條之1 ，判決如主文。
本案經檢察官謝岳龍到庭執行職務。
中    華    民    國    97    年    11    月    26    日
                  刑事第十二庭  法  官  朱嘉川
以上正本證明與原本無異。
如不服本判決應於收受送達後10日內向本院提出上訴書狀，並應
敘述具體理由；其未敘述上訴理由者，應於上訴期間屆滿後20日
內向本院補提理由書（均須按他造當事人之人數附繕本）「切勿
逕送上級法院」。
                                書記官  陳聖儒
中    華    民    國    97    年    12    月    23    日
附錄本案論罪科刑法條全文：
中華民國刑法第320 條：
意圖為自己或第三人不法之所有，而竊取他人之動產者，為竊盜
罪，處5 年以下有期徒刑、拘役或500 元以下罰金。
意圖為自己或第三人不法之利益，而竊佔他人之不動產者，依前
項之規定處斷。
前二項之未遂犯罰之。


司法院資訊處製作；財團法人民間司法改革基金會備份。
